# LUIS **CASTILLO**



¡Hola! Soy ingeniero y disfruto construir aplicaciones web. Domino una serie de lado del front como del back, y otras existentes dentro del ecosistema de desarrollo. Cuento con más de 4 años de experiencia y he liderado más de un equipo de TI. Me encuentro en constante evolución académica y siempre listo para asumir mi próximo reto.

https://luis-castillo-villafuerte.vercel.app/

D +51 986934174

☑ lcastillov123@gmail.com

in luis-castillo-villafuerte



#### CONOCIMIENTOS

Frontend	
Angular	• • • • •
Typescript	••••
ReactJS	••••
NextJS	••••
VueJS	••••
Redux	••••
Framer motion	••••
Tailwind CSS	••••
Sass	• • • • •
Bootstrap	••••

Backend	& BD	
Node	• • • • •	
Nest JS	••••	
Sockets 10	••••	
MySQL	• • • • •	
MongoDB	••••	
Rest API	••••	
GraphOL		



Complementarios		
	Figma	••••
	Scrum	• • • • •
	SEO	••••
	Soft Skills	
	Leadership	• • • • •
	Comunicación	• • • • •
	Flexibilidad	• • • • •
	Best practio	es
	Clean code	• • • • •
	SOLID & STUPID	• • • • •

#### **ESTUDIOS**

#### **Superiores**

Ingeniería Electrónica - Universidad Nacional Mayor de San Marcos

Maestría en Ing. de Sistemas - Universidad Nacional Mayor de San Marcos

Firebase PHP

2020 - actualidad (Estudiante)

#### Idiomas

Español - nativo Inglés - intermedio

## **EXPERIENCIA**

2010-2016 (Titulado)

#### **Full time**

Jun. 2018-ene. 2022 (3 años y 8 meses) > Jefe de la Oficina de Automatización de la DGBP - UNMSM Laboré como líder del equipo de desarrollo y diseño, el cual tenía como objetivo crear diversos sitios y aplicaciones web para el sistema de bibliotecas de la universidad.

Ene. 2022 - actualidad (7 meses) > Líder de tecnología en la Oficina General de Imagen Insitucional - UNMSM Laboro como líder del equipo de desarrollo y diseño, que tiene como objetivo estandarizar y optimizar los sitios web de la universidad a través de la adopción de buenas prácticas del lado del diseño, desarrollo e infraestructura.

#### Freelancer

Ene. 2022 (2 meses) > Proyecto del Bicentenario: Discursos visuales sobre lo AFROPERUANO Fui contratado para desarrollar la plataforma web que visibiliza el trabajo de investigación desarrollado por la comisión de investigación para este proyecto en el marco del bicentenario de mi país.

Jun. 2022 - actualidad (2 meses) > Sitio web corporativo para la empresa INTELEGO Actualmente estoy contratado en esta empresa para desarrollar el frontend de este proyecto.

### **PROYECTOS**

Sitio web del Sistema de Bibliotecas de la UNMSM (PHP y MySQL).

Sitio web de la UNMSM (Node MySQL).

Sitio web de la Facultad de Biología de la UNMSM (Node, NextJS v MvSOL).

Sitio web de Estudios de Posgrado de la UNMSM (Node, NextJS y MySQL).

Gestor de contenidos universal para los sitios web de la UNMSM. (Angular y NestJS)

Archivo Covid 19 -Perú (NextJS y MySQL).

Repositorio Institucional de Colecciones especiales de la UNMSM (Angular, Postgres y Spring ).

Plataforma Discursos Audiovisuales afroperuanos.(NextJS).